Minutes et répertoires du notaire Gilbert BONODAT, 8 octobre 1660 - 28 octobre 1670 (étude XVII)
Archives nationales
Minutes et répertoires du notaire Gilbert BONODAT (étude XVII)
8 octobre 1660 - 28 octobre 1670
MC/ET/XVII/300 - MC/ET/XVII/340
Etude XVII; Bonodat, Gilbert
Archives nationales de France
Minutes et répertoires: la loi 2008-696 du 15 juillet 2008 relative aux archives a fixé à 75 ans à compter de la date de l'acte, ou à 25 ans à compter de la date du décès de l'intéressé si ce délai est plus bref, le délai de communication des minutes et répertoires des notaires; ce délai est porté à 100 ans à compter de la date de l'acte si le document se rapporte à un mineur (code du Patrimoine, articles L213-2, 4e d et 5e).
Autres documents de l'étude (dossiers de clients, comptabilité...): s'agissant d'archives privées, ces documents sont communicables selon les modalités fixées par le déposant ou le donateur.
Certains documents ne sont pas accessibles en raison de leur mauvais état de conservation.
Versement
Attention: ce notaire n'a pas laissé de répertoire pour son activité dans l'étude XVII
Accès aux instruments de recherche de tous les notaires de l’étude XVII
Archives de l'étude XVII
- Minutes de Gilbert BONODAT, 8 octobre 1660 - 28 octobre 1670; MC/ET/XVII/300 - MC/ET/XVII/340
  - Minutes. 1660, 8 octobre - décembre, 8 octobre - décembre 1660; MC/ET/XVII/300
    Informations concernant le classement:
    Le niveau inférieur de description, quand il existe, correspond aux minutes d'actes. Toutes les minutes ne sont pas forcément décrites une à une. Les descriptions de ces minutes sont plus ou moins détaillées.
  - Minutes. 1661, janvier - 1661, mars, janvier 1661 - mars 1661; MC/ET/XVII/301
  - Minutes. 1661, avril - 1661, juin, avril 1661 - juin 1661; MC/ET/XVII/302; Document détérioré.
  - Minutes. 1661, juillet - 1661, septembre, juillet 1661 - septembre 1661; MC/ET/XVII/303
    - Désistement d'apprentissage entre Etienne Bocquillon, maître joueur d'instruments, demeurant rue du Four, et Antoine Dautille, demeurant rue du Mûrier, paroisse Saint-Etienne-du-Mont, son apprenti, moyennant 45 livres., 27 août 1661; MC/ET/XVII/303
      Origine de l'information:
      Musique XVIIe siècle [2407 actes], par Madeleine Jurgens et le personnel du Minutier, 1954-1996 ( fichier papier entièrement dématérialisé; voir contexte dans le Plan d’orientation général - Notaires de Paris, guides thématiques du Minutier).
      Date de révision: 2011
      Date de création de la notice: 2009
      renonciation; Four (rue du); Mûrier (rue du); Saint-Etienne-du-Mont (paroisse); musicien
    - Association de Jean Duchesne et Léonard Cacqueret, maîtres joueurs d'instruments, à Saint-Marcel, jusqu'à Pâques, à condition que Duchesne passe maître dans les huit jours.-A la suite: 1661, 21 novembre. Entrée de Jacques Mesnager, maître joueurs d'instruments dans l'association., 11 septembre 1661; MC/ET/XVII/303
      acte de société; Saint-Marcel (faubourg); musicien
  - Minutes. 1661, octobre - 1661, décembre, octobre 1661 - décembre 1661; MC/ET/XVII/304
  - Minutes. 1662, janvier - 1662, mars, janvier 1662 - mars 1662; MC/ET/XVII/305
  - Minutes. 1662, avril - 1662, juin, avril 1662 - juin 1662; MC/ET/XVII/306
    - Contrat de fourniture de deux baquets de levure de bière pa semaine à un boulanger, 1662; MC/ET/XVII/306
      Informations complémentaires:
      levure de bière
      Histoire des sciences et des techniques, XVIe-XIXe siècles (337 actes), par Madeleine Jurgens, Xenia Pamfilova, Claire Béchu, Marc Durand, v.1950 - 2005 (fichier papier entièrement dématérialisé; voir contexte dans le Plan d’orientation général - Notaires de Paris, guides thématiques du Minutier).
      Date de création de la notice: 2006
      contrat; boulanger
  - Minutes. 1662, juillet - 1662, août, juillet 1662 - août 1662; MC/ET/XVII/307
  - Minutes. 1662, septembre - 1662, décembre, septembre 1662 - décembre 1662; MC/ET/XVII/308; Document détérioré.
  - Minutes. 1663, janvier - 1663, mars, janvier 1663 - mars 1663; MC/ET/XVII/309; Document détérioré.
  - Minutes. 1663, avril - 1663, juin, avril 1663 - juin 1663; MC/ET/XVII/310
  - Minutes. 1663, juillet - 1663, septembre, juillet 1663 - septembre 1663; MC/ET/XVII/311
  - Minutes. 1663, octobre - 1663, décembre, octobre 1663 - décembre 1663; MC/ET/XVII/312; Document détérioré.
  - Minutes. 1664, janvier - 1664, mars, janvier 1664 - mars 1664; MC/ET/XVII/313; Document détérioré.
  - Minutes. 1664, avril - 1664, juin, avril 1664 - juin 1664; MC/ET/XVII/314
  - Minutes. 1664, juillet - 1664, septembre, juillet 1664 - septembre 1664; MC/ET/XVII/315; Document détérioré.
  - Minutes. 1664, octobre - 1664, décembre, octobre 1664 - décembre 1664; MC/ET/XVII/316
  - Minutes. 1665, janvier - 1665, mars, janvier 1665 - mars 1665; MC/ET/XVII/317
  - Minutes. 1665, avril - 1665, juin, avril 1665 - juin 1665; MC/ET/XVII/318
  - Minutes. 1665, juillet - 1665, septembre, juillet 1665 - septembre 1665; MC/ET/XVII/319
  - Minutes. 1665, octobre - 1665, décembre, octobre 1665 - décembre 1665; MC/ET/XVII/320
  - Minutes. 1666, janvier - 1666, mars, janvier 1666 - mars 1666; MC/ET/XVII/321; Document détérioré.
  - Minutes. 1666, avril - 1666, juin, avril 1666 - juin 1666; MC/ET/XVII/322
  - Minutes. 1666, juillet - 1666, septembre, juillet 1666 - septembre 1666; MC/ET/XVII/323
    - Contrat de mariage entre Martin Hotteterre, l'un des hautbois et musette ordinaire du roi en la grande écurie, fils de Jean Hotteterre, hautbois et musette du roi, et de Marguerite Delalande, et Marie Crespy, fille de Charles, bourgeois de Paris.-Parmi les témoins: Jean Hotteterre, frère de Martin, ordinaire de la musique du roi, bourgeois de Paris, rue Saint-Louis, et Marie Pellerin, sa femme; Nicolas Hotteterre, oncle de Martin, bourgeois de Paris., 2 septembre 1666; MC/ET/XVII/323
      contrat de mariage; Saint-Louis (rue); musicien; musicien
  - Minutes. 1666, octobre - 1666, décembre, octobre 1666 - décembre 1666; MC/ET/XVII/324
    - Mariage entre Laurent ALLAIS, fils de feu GUILLAUME, peintre, et Anne JORET, et Denise LAPIERRE, fille de Claude et de Françoise DUPUIS. Laurent ALLAIS, rue des Amandiers, maître à danser., 16 octobre 1666; MC/ET/XVII/324
      Date de création de la notice: 2004
      contrat de mariage; Amandiers (rue des); Allais, Laurent; Allais, Guillaume; Joret, Anne; Lapierre, Denise; Lapierre, Claude; Dupuis, Françoise; enseignant; danseur; peintre
  - Minutes. 1667, janvier - 1667, mars, janvier 1667 - mars 1667; MC/ET/XVII/325; Document détérioré.
  - Minutes. 1667, avril - 1667, juin, avril 1667 - juin 1667; MC/ET/XVII/326
  - Minutes. 1667, juillet - 1667, septembre, juillet 1667 - septembre 1667; MC/ET/XVII/327; Document détérioré.
    - Déclaration de curage des puits du carrefour Sainte-Geneviève à Paris, 18 juillet 1667; MC/ET/XVII/327
      déclaration; Sainte-Geneviève (place)
    - Désistement par Jacques Menager, maître joueur d'instruments, rue Mouffetard, paroisse Saint-Médard, pour lui et Jeanne Dulfri, sa femme, du décret de prise de corps qu'il a obtenu en la justice Sainte-Geneviève contre Antoine Dauti et Jeanne Hingant, sa femme, moyennant 25 livres tournois., 24 août 1667; MC/ET/XVII/327
      renonciation; Mouffetard (rue); Saint-Médard (paroisse); musicien
  - Minutes. 1667, octobre - 1667, décembre, octobre 1667 - décembre 1667; MC/ET/XVII/328
  - Minutes. 1668, janvier - 1668, mars, janvier 1668 - mars 1668; MC/ET/XVII/329
  - Minutes. 1668, avril - 1668, juin, avril 1668 - juin 1668; MC/ET/XVII/330; Document détérioré.
  - Minutes. 1668, juillet - 1668, septembre, juillet 1668 - septembre 1668; MC/ET/XVII/331
  - Minutes. 1668, octobre - 1668, décembre, octobre 1668 - décembre 1668; MC/ET/XVII/332
  - Minutes. 1669, janvier - 1669, mars, janvier 1669 - mars 1669; MC/ET/XVII/333; Document détérioré.
    - Bail à rente par Gabrielle Langlois veuve de Jacques Duchange, vivant marchand tapissier, Montagne Saint-Geneviève, paroisse Saint-Etienne du Mont, à Pierre Richard, manouvrier, et Catherine Boyaut, son épouse, d'une maison à Senlis, faubourg Saint-Martin., 2 janvier 1669; MC/ET/XVII/333
      Précisions sur les lieux: Senlis (Oise)--Saint-Martin (faubourg)
      Actes signalés par Thierry Boudignon, 2003-2012 (base de données migrée: voir contexte dans le Plan d’orientation général - Notaires de Paris, guides thématiques du Minutier).
      Date de révision: 2010
      Date de création de la notice: 2003
      bail; Montagne-Sainte-Geneviève (hameau); Senlis (Oise); Boyaut, Catherine; Duchange, Jacques; Langlois, Gabrielle; Richard, Pierre; journalier; tapissier
  - Minutes. 1669, avril - 1669, juin, avril 1669 - juin 1669; MC/ET/XVII/334
  - Minutes. 1669, juillet - 1669, septembre, juillet 1669 - septembre 1669; MC/ET/XVII/335
  - Minutes. 1669, octobre - 1669, décembre, octobre 1669 - décembre 1669; MC/ET/XVII/336; Document détérioré.
  - Minutes. 1670, janvier - 1670, mars, janvier 1670 - mars 1670; MC/ET/XVII/337; Document détérioré.
  - Minutes. 1670, avril - 1670, mai, avril 1670 - mai 1670; MC/ET/XVII/338
    - Association de Maxant de Bresmes, maître joueur d'instruments, demeurant rue Saint-Jacques, paroisse Saint-Etienne-du-Mont, Louis Alais, maître joueur d'instruments, demeurant rue Gallande, paroisse Saint-Etienne-du-Mont, Antoine Hanot, maître joueur d'instruments, demeurant faubourg Saint-Marcel, grande rue Mouffetard, paroisse Saint-médard, et Jean Mercier, maître joueur d'instruments, demeurant rue des Amandiers, paroisse Saint-Etienne-du-Mont, aux gains et profits procédant de leur art pour 2 ans., 28 mai 1670; MC/ET/XVII/338
      acte de société; Saint-Jacques (rue); Amandiers (rue des); Saint-Etienne-du-Mont (paroisse); Galande (rue); Saint-Marcel (faubourg); Mouffetard (rue); Saint-Médard (paroisse); musicien
  - Minutes. 1670, juin - 1670, juillet, juin 1670 - juillet 1670; MC/ET/XVII/339
    - Association de charcutiers pour tuer les porcs à domicile, 15 juillet 1670; MC/ET/XVII/339
      acte de société; Le Vacher, Louis; charcutier
  - Minutes. 1670, août - 1670, 28 octobre, août 1670 - 28 octobre 1670; MC/ET/XVII/340